臺灣臺北地方法院刑事判決　　　　　　 93年度交易字第162號
公　訴　人　臺灣臺北地方法院檢察署檢察官
被　　　告　丙○○
選任辯護人　盧春律師
上列被告因過失傷害案件，經檢察官提起公訴（九十三年度偵字
第一六號，本院判決如下：
    主    文
丙○○因過失傷害人，處有期徒刑肆月，如易科罰金，以佰元
折算壹日。
    犯罪事實
一、丙○○無犯罪前科，於民國九十二年六月十一日上午八時許
    自台北市○○區○○街五二號住處騎駛車牌號碼ＢＡＬ─四
    五○號重型機車，沿台北市○○○路由西往東行駛欲前往大
    安路公司上班，近八時十四分許駛近因上班時間交通頻繁之
    台北市○○○路與牯嶺街口遇紅燈暫停時，本應注意車前狀
    況，隨時採取必要之安全措施，且在交岔路口及市區交通頻
    繁處所不得超車，即使超車，亦應於前車左側保持適當之安
    全間隔超過，而當時天候晴、日間自然光線、路面乾燥、無
    缺陷、無障礙物、視距良好等情狀，並無不能注意之情形，
    於遇號誌由紅燈轉換為綠燈，竟疏未注意，且未保持適當之
    安全間隔即起步前駛，並自同向左前方由己○○騎駛之腳踏
    車之右側貼近通過超車，而於通過之際丙○○之左側腰部觸
    碰己○○所騎腳踏車右把手，己○○因而重心不穩遂向左側
    倒地，致生頭部外傷併嚴重腦挫傷及左側急性硬腦膜下血腫
    塊之傷害，丙○○發現己○○倒地後立即將所騎駛之機車停
    妥後趨前看顧己○○，並於救護車抵達後隨同救護車將己○○送醫急救，不久台北市政府警察局中正第二分局廈門街派
    出所警員丁○○據民眾電話報案趕至車禍現場處理，因發生
    車禍之當事人均不在場，警員丁○○據現場商家告知後又趕
    至三軍總醫院汀州院區調查，而己○○經送醫救治，雖於九
    十二年八月二十二日治癒出院時仍有記憶力減退、頭痛、失
    語症等症狀，且顱骨缺損頭顱左側凹陷，嗣出院後經多次門
    診複查，生命現象穩定，無局部肢體運動障礙，雖尚有「頭
    痛、頭暈」、「適應情緒障礙」等後遺症（惟可因多加休養
    及心理衛生門診而逐漸改善，尚非屬重大不治或難治療之傷
    害）。
二、案經己○○訴由臺北市政府警察局中正第二分局移請臺灣臺
    北地方法院檢察署檢察官偵查起訴。
    理    由
一、訊據被告丙○○固不否認於右揭時、地騎駛ＢＡＬ─四五○
    號重型機車沿台北市○○○路由西往東行近牯嶺街口，並於
    號誌由紅燈轉為綠燈時即起步自同向左前方由告訴人即被害
    人己○○騎駛之腳踏車之右側通過前駛，告訴人於其機車通
    過後則倒地受有頭部外傷併嚴重腦挫傷及左側急性硬腦膜下
    血腫塊之傷害等情不諱，惟否認有何過失傷害犯行，辯稱「
    …（你有無擦撞到該名騎腳踏車之女子？…）沒有…我只是
    純粹想幫忙…」（九十二年八月一日警訊）、「…我不知道
    有沒有去勾到，但我是沒有直接去撞到他…」（九十二年十
    月二十五日警訊）、「…當時和平西路車非常多，我不確定
    己○○所駕之腳踏車摔倒一定是我所致…」（九十二年六月
    十二日交通事故談話記錄表）、「…當時是交通尖峰時間，
    速度也不會很快，我跟被害人是在同一車道一起走的，就算
    我與被害人保持間隔，也會有外車插入。被害人的傷不是我
    造成的…」（九十三年六月四日準備程序）、「…我沒有多
    大的感覺，車子非常的多，如何判定是我…為何一直說是我
    碰到告訴人，不是告訴人碰到我，從左後背應該是告訴人碰
    到我，不是我碰到告訴人，我不是超告訴人的車子，而是從
    告訴人旁邊騎過去，如果我有受傷，我也會跟告訴人計較…
    」（九十四年一月十四日本院審理）等語。
二、經查：
(一)、關於被告於右揭時、地騎駛前開車牌號碼之重型機車自同向
    左前方由告訴人騎駛之腳踏車之右側通過前駛，告訴人之腳
    踏車右把手遭碰撞遂重心不穩向左側傾倒，致受有頭部外傷
    併嚴重腦挫傷及左側急性硬腦膜下血腫塊傷害之事實，已據
    告訴人迭於警詢、檢察官偵查及本院調查、審理時指訴在卷
    ，又上述車禍發生經過，並有臺北市政府警察局交通警察大
    隊交通事故分析研判表、道路交通事故現場圖、台北市政府
    警察局中正第二分局交通分隊道路交通事故補充資料表、丙○○之交通事故談話紀錄表各一份、道路交通事故調查報告
    表（一）、（二）、自首調查表（以上均為影本，九十三年
    度偵字第一六號第二十八頁至第三十二頁、第三十三頁、第
    三十四頁）及中正第二分局九十三年五月二十四日北市警中
    正二分刑字第○九三六一三五○九○○號函送之現場照片十
    紙在卷可稽（本院卷），再告訴人因本件車禍受有頭部外傷
    併嚴重腦挫傷及左側急性硬腦膜下血腫塊之傷害，經送醫急
    救，於九十二年八月二十二日治癒出院時仍有記憶力減退、
    頭痛、失語症等症狀，且顱骨缺損頭顱凹陷，嗣出院後多次
    門診複查，生命現象穩定，無局部肢體運動障礙，尚有「頭
    痛、頭暈」、「適應情緒障礙」等後遺症之情，亦有三軍總
    醫院附設民眾診療服務處九十二年七月十六日、九十二年八
    月二十二日診斷證明書（同上偵卷第二十頁、第四十五頁）
    、國防大學國防醫學院三軍總醫院九十三年五月二十六日集
    逵字第○九三○○一一二二○號函及告訴人受傷照片二十二
    紙（同上偵卷第二十一頁至第二十三頁、第八十二頁證物袋
    ）可稽。而本件車禍發生時間起訴書雖記載為九十二年六月
    十一日上午八時四十五分許，惟經本院向台北市政府消防局
    救災救護勤務指揮中心查詢當日本件車禍之報案人相關資料
    ，台北市消防局函覆：「有關貴院函查九十二年六月十一日
    發生於本市中正區○○○路、牯嶺街口車禍救護案件，本局
    救災救護勤務指揮中心係於當日上午八時十四分接獲不詳男
    子以0000000000號電話報案。」，有台北市消防
    局九十三年七月三十日北市消勤字第○九三三二五四九七○○號函可稽，由此可知本件車禍發生時間應係於九十二年六
    月十一日上午近八時十四分許，報案之前。
(二)、本件車禍發生經過，據被告於九十二年六月十二日晚間八時
    許前往廈門街派出所接受調查之交通事故談話紀錄表中供述
    ：「…我車沿和平西路向東行駛外側車道綠燈直行，至肇事
    地點我的外套似勾到同向車道之腳踏車（己○○）的右側手
    把，致腳踏車及駕駛摔倒而肇事…當時上班時段和平西路往
    東車輛非常多，我車行經系爭地點感覺到我的…左側有勾到
    東西，待我車向右邊停回頭看時，腳踏車及駕駛…即倒在現
    場圖我指認的位置…」等詞，其後於警局詢問、檢察官偵查
    及本院調查時亦供述：「…騎至牯嶺街口時因交通流量很大
    擁塞，車子都慢行…我…騎往慢車道慢慢前進，該路口時，
    我看見一名女子騎乘腳踏車，不是很穩，搖搖晃晃的，我便
    從她的右側騎過去，我隱約感覺我的外套好像被東西勾到，
    但我往前再騎時，因塞車無法動彈，我停下來往後看時，便
    看見該名女子倒在地上…往後察看是感覺到外套有東西被勾
    到才往後看…」（九十二年八月一日警詢）、「…是尖峰時
    間，車流量大，走走停停，告訴人騎腳踏車在我車前面同方
    向行駛，當時停下來等紅燈，綠燈大家一起平行走，過牯嶺
    街口時，我感覺我左背好像有東西輕輕碰到，但我不清楚是
    什麼東西，我回頭看到在我車後告訴人及她的腳踏車倒在我
    車後十公尺處，然後我就下車把她扶到旁邊去…」（九十三
    年一月十五日偵查）、「…我是穿襯衫，有紮進褲子，事發
    時，我有感覺左後方的身體有輕碰到東西…」（九十三年六
    月四日準備程序）、「…（當時你的車子是否有超越告訴人
    的腳踏車？）有…（你以為你的身體有碰到，所以你認為是
    你碰到的？）我自己也不是很清楚，只是感覺身體有碰到…
    」（九十三年十月二十九日本院審理）、「…（你從告訴人
    右邊經過？）是的…（原來你在告訴人後面超過去？）是的
    …我沒有撞到被害人，但是隱隱約約有感覺到勾到被害人…
    是否是你的腰際勾到被害人的手把？）我沒有很明顯的感覺
    …」（九十三年十二月六日本院審理）、「…我感覺有東西
    碰到身體的感覺（被告當庭比出左腰部）…」（九十四年一
    月十四日本院審理）等語，而告訴人亦指稱「…行經和平西
    路牯嶺街口時，因紅燈在等候時被後面機車追撞倒地後就不
    省人事…」（九十二年七月十五日警詢）、「…被告的衣服
    勾到我腳踏車的手把，那一手把我記不起來了，被撞後我就
    昏迷不醒了…」（九十三年一月十五日偵查）、「…當時我
    是要去上班…我在牯嶺街和和平西路口等紅綠燈，綠燈後我
    就通行，我當時不知道我的右邊手把被勾到…（是否有感覺
    到你右邊有機車經過？）有…之後我就倒地…」（九十三年
    十月二十九日本院審理）、「…我是被勾的，左邊倒地的…
    （是否感覺到你後面被撞到？）我感覺到後面有力量…（後
    面的力量有無碰到你的身體？）沒有吧，沒有碰到身體…覺
    後方有機車騎過來，有一個後面衝力，有機車過來的衝力…
    」（九十三年十二月六日本院審理）等，又經本院於九十二
    年十二月六日審理時諭知被告乘坐在ＢＡＬ─四五○號重型
    機車上，告訴人乘坐在當日騎駛之腳踏車上，並請被告指出
    車禍發生當日騎機車通過告訴人腳踏車右側時身體有感覺遭
    碰觸之位置，被告當庭指出有感覺有東西輕輕碰觸之左腰際
    位置與告訴人所騎駛之腳踏車右把手位置高度相近，此亦經
    本院當庭勘驗無誤記明在卷，且請法警當庭拍照附卷可稽，
    由前揭本件發生車禍之當事人所陳述行車動向及告訴人向左
    側倒地情形可知，被告當時騎駛前述車牌之重型機車沿和平
    西路由西往東駛近牯嶺街口，而於自同向左前方由告訴人騎
    駛之腳踏車之右側通過前駛時左腰際碰觸告訴人之腳踏車右
    把手，致騎腳踏車之告訴人重心不穩向左側傾倒而肇事。而
    本件車禍事故經送請台北市車輛行車事故鑑定委員會鑑定結
    果，鑑定意見認：「一、丙○○騎乘ＢＡＬ─四五○號普通
    重機車：未保持行車安全間隔（肇事原因）。二、己○○騎
    乘腳踏車：（無肇事原因）。」，嗣再送台北市政府交通局
    覆議結果，鑑定覆議意見亦認：「一、丙○○駕駛ＢＡＬ─
    四五○號重機車：未保持行車安全間隔為肇事原因。二、己○○騎乘腳踏車：無肇事原因。」，有台北市車輛行車事故
    鑑定委員會九十二年十一月二十八日北鑑審字第○九二三○
    三六九四○○號函送之鑑定意見書及台北市政府交通局九十
    三年三月四日北市交五字第○九三三○三三一三○○號函送
    之鑑定覆議意見書影本各一份在卷可稽（九十三年度偵字第
    一六號卷第五十五頁至第五十七頁、第六十九頁至第七十一
    頁）。
(三)、又由於被告之供述及告訴人倒地之方向，堪認應係被告自告
    訴人右側超車時，左腰部碰撞告訴人所騎腳踏車右手把，而
    非衣服勾到右把手（本件車禍發生時間、地點為九十二年六
    月十一日上午八時十四分許前，在台北市○○○路與牯嶺街
    口，當時正值夏季，台北市之氣溫為攝氏二十七度，風速為
    每秒○．一公尺，風向因風力過於微弱而為○．○度一節，
    此有被告於九十三年一月二十九日陳報本院之中央氣象局九
    十二年六月份逐日逐時氣象資料一份在卷可稽，因依當時車
    速非快，衣服應無法飄起勾住把手，且告訴人手握把手外緣
    ，衣服難以勾住，又依慣性原理，倘勾住告訴人應向右倒而
    非向左），被告於警詢有關衣服勾到之陳述，或基於事實有
    無不明情況下之猜測，因與事實及物理慣性並經驗法則有違
    ，為本院所不採。至於告訴人於警詢、偵查及本院調查審理
    時分別指稱「…行經和平西路牯嶺街口時，因紅燈在等候時
    被後面機車追撞倒地後就不省人事…」（九十二年七月十五
    日警詢）、「…被告的衣服勾到我腳踏車的手把，那一手把
    我記不起來了，被撞後我就昏迷不醒了…」（九十三年一月
    十五日偵查）、「…當時我是要去上班…我在牯嶺街和和平
    西路口等紅綠燈，綠燈後我就通行，我當時不知道我的右邊
    手把被勾到…（是否有感覺到你右邊有機車經過？）有…之
    後我就倒地…」（九十三年十月二十九日本院審理）、「…
    我是被勾的，左邊倒地的…（是否感覺到你後面被撞到？）
    我感覺到後面有力量…（後面的力量有無碰到你的身體？）
    沒有吧，沒有碰到身體…覺後方有機車騎過來，有一個後面
    衝力，有機車過來的衝力…」（九十三年十二月六日本院審
    理）等語，亦係告訴人受傷未能完全記憶或為達訴訟目的順
    應被告辯解之詞，亦為本院所不採。
(四)、雖然被告一再辯稱其只是純粹幫忙，告訴人受傷非其碰撞造
    成的，且未曾告知本件車禍處理員警丁○○、辛○○、戊○○三人其夾克勾到告訴人腳踏車把手之詞，其等製作之工作
    紀錄簿、交通事故談話表紀錄表及九十二年八月一日警訊筆
    錄內容記載不實在等詞，而辯護人亦辯護主張：「…被告出
    於善心出面救助，並非肇事者…九十二年八月一日我們到中
    正二分局製作筆錄時，警員態度對於被告有精神上脅迫…」
    （九十三年六月四日本院準備程序）、「…當時交通流量擁
    擠，被告只能直行，無法用鑽的，被告是不會撞到告訴人的
    車把，被告是後面腰部感覺有碰到，這應該是告訴人撞到被
    告，而不是被告撞到告訴人…證人丁○○是說告訴人被人家
    從後面擦撞，告訴人的父親也是說告訴人被他人從後面擦撞
    ，告訴人也說他後面有被撞到，被告剛好從旁邊經過，告訴
    人因為被別人擦撞到所以才會碰觸到被告的後背…證人丁○○或告訴人父親之後說衣服勾到，告訴人也同此陳述，這都
    與事實不符，告訴人本身所說的話得知證人所陳述與事實不
    符，本件傷害與被告沒有關係，被告因為要救人被捲入到訴
    訟中…」（九十四年一月十四日本院審理）等。按告訴人之
    父庚○○有關本件車禍之陳述，固屬傳聞證據，依法無證據
    能力，惟依據卷附之台北市政府警察局中正第二分局廈門街
    派出所員警工作紀錄簿、台北市政府警察局中正第二分局交
    通分隊交通事故談話紀錄表及九十二年八月一日警詢筆錄可
    知，九十二年六月十一日上午八時十四分許在台北市○○○
    路與牯嶺街口發生之車禍案件係由廈門街派出所當日值上午
    九時至十一時備勤勤務之警員丁○○前往現場處理，九十二
    年六月十二日晚間八時許被告前往廈門街派出所報案係由中
    正第二分局交通分隊警員辛○○受理製作筆錄，而被告於九
    十二年八月一日警詢筆錄則係由中正第二分局之偵查員戊○○製作，被告於上開交通事故談話紀錄表及警詢筆錄中均供
    述：「…我的外套似勾到同向開車過之腳踏車…之右側把手
    …我在超越己○○所駕之腳踏車時不慎才會衣服勾到腳踏車
    手把…」（九十二年六月十二日交通事故談話筆錄）、「…
    從她右側騎過去，我隱約感覺我的外套好像被東西勾到…」
    （九十二年八月一日警詢）等，核與警員丁○○於工作紀錄
    簿內登載：「…駕駛丙○○…因超車不慎衣服勾到騎腳踏車
    市民己○○…致己○○摔倒頭部受傷…」等記載內容相符，
    且證人丁○○、辛○○、戊○○均證稱「…九十二年六月十
    一日上午八時四十分左右當天我擔任備勤…我到現場並沒有
    車禍現場，我聽路人說受傷的人已經送到台北市○○路三軍
    總醫院，我就趕到三總，碰到丙○○，我問他說人是否你擦
    撞，他說我要趕時間上班，不小心擦到她…」（九十三年三
    月二十九日偵查，丁○○）、「…我碰到丙○○，我問他什
    麼情形，他說其摩托車不小心夾克鉤到腳踏車，我就馬上通
    知己○○的爸爸…（工作紀錄簿上面所記載的內容，就當日
    而言是否只有聽到丙○○的陳述，所以依據丙○○陳述所記
    載？）是的…」（九十三年十月二十九日本院審理，丁○○
    ）、「…（請提示Ａ車駕駛的談話紀錄表。問：這份Ａ車駕
    駛談話紀錄表是否依據丙○○的陳述所記載？）是的…」（
    九十三年十月二十九日本院審理，辛○○）、「…（檢察官
    詰問：你製作這份筆錄，當時丙○○的神情有無異狀？）無
    …（這份筆錄你是否依據丙○○意思所記載的？）是的…」
    （九十三年十月二十九日本院審理，戊○○），而由前述廈
    門街派出所工作紀錄、交通事故談話紀錄表及警詢筆錄可知
    ，分別由丁○○、辛○○及戊○○製作，其三人分屬不同單
    位，且均與被告素不相識、無任何宿怨仇隙或故舊情誼，此
    為被告所是認，衡情該三名員警亦無迴護告訴人或故意就被
    告之行向為虛偽不實記載之可能或必要，且被告前開談話紀
    錄表及警詢筆錄亦有記載「…當時和平西路機車非常多，我
    並不確定己○○之腳踏車摔倒一定是我所致，是不是可能我
    車勾到後又被他車擦撞…」、「…（你有無擦撞到該名騎腳
    踏車之女子？那她為何為（會之誤）跌倒受傷？）沒有。我
    不知道…停車是因當時擁塞，往後察看是因為感覺外套有東
    西被勾到才往後看，我只是純粹想幫忙…」等節均翔實記載
    ，顯見談話紀錄表及警詢筆錄之記載並無任何隱匿、偏頗，
    何況被告嗣於偵查及本院調審理時亦均供稱「…我感覺我左
    背好傢有東西輕輕碰到，但我不清楚是什麼東西…」（九十
    三年一月十五日偵查）、「…我有感覺左後方的身體有輕碰
    到東西…」（九十三年六月四日準備程序）、「…所以你認
    為是你碰到的？）我自己也不是很清楚，只是感覺身體有碰
    到…」（九十三年十月二十九日本院審理）、「…隱隱約約
    有感覺到勾到被害人…」（九十三年十二月六日本院審理）
    、「…我感覺有東西碰到身體的感覺（被告當庭比出左腰部
    ）…」（九十四年一月十四日本院審理）等語。
(五)、又公訴人及辯護人均聲請傳喚當日車禍發生後報案之人到庭
    陳述車禍發生經過，經本院向台北市政府消防局函查得知當
    日報案者為持用0000000000門號之不詳男子，而
    前揭門號之申辦使用人經查則為乙○○，此有台北市政府消
    防局九十三年七月三十日北市消勤字第○九三三二五四九七
    ○號函及台灣大哥大股份有限公司九十三年八月十七日函送
    之使用人基本資料查詢在卷可稽，惟經本院數度傳喚證人乙○○，均未到庭，且經查詢乙○○之
    一年七月一日自台北縣永和市○○街一二九巷一六號二樓遷
    至台北縣永和市○○路路二○○之一號台北縣永和市戶政事
    務所，而居住在永和市○○街一二九巷一六號二樓之乙○○
    之兄長甲○○亦表示：「乙○○已經不知去向，因為與行債
    務關係，已經沒有聯絡方式」，有電話紀錄可稽，而本件依
    卷內之證據已足認定被告於本件車禍發生有未注意警戒車前
    狀況及違規超車，更於超車時未保持適當安全間隔而致肇事
    之過失至明，是該證人顯無再傳喚之必要。
(六)、按刑法第十條第四項第六款所謂其他於身體或健康有重大不
    治或難治之傷害，係指傷害重大，且不能治療或難於治療者
    而言，故傷害雖屬不治或難治，如於人之身體或健康無重大
    影響者，仍非本款所稱之重傷，最高法院八十二年台上字第
    三四二二號判例可資參照。本件告訴人因上開車禍受有頭部
    外傷併嚴重腦挫傷及左側急性硬腦膜下血腫塊之傷害，雖於
    九十二年八月二十二日治癒出院時仍有記憶力減退、頭痛、
    失語症等症狀，且顱骨缺損頭顱凹陷無法完全回復原狀，已
    如前述，公訴人據此認告訴人上開傷害已達重傷害之程度，
    而認被告係涉犯刑法第二百八十四條第一項後段之過失重傷
    害罪嫌，惟告訴人嗣出院後經多次門診複查，生命現象穩定
    ，無局部肢體運動障礙，雖有「頭痛、頭暈」、「適應情緒
    障礙」等後遺症，可因多加休養及心理衛生門診而逐漸改善
    ，尚非屬重大不治或難治療之傷害一節，有國防大學國防醫
    學院三軍總醫院九十三年五月二十六日集逵字第○九三○○
    一一二二○號函可稽，至於告訴人顱骨缺損，左頭顱凹陷無
    法完全回復原狀，造成告訴人容貌上之損害，惟經整型及其
    他金屬材質之重建，將無嚴重損及告訴人原有之姣好清秀面
    貌，亦有告訴人之照片在卷可稽，揆諸前揭判例意旨，尚無
    法認為告訴人所受之傷害，已達刑法所稱重傷害之程度。
(七)、綜上所述，被告前揭辯解及辯護人前揭辯護主張皆不足採，
    被告之過失犯行與告訴人所受傷害間，確有相當因果關係，
    應屬灼然。本件事證明確，被告過失犯行洵堪認定，自應依
    法論科。
二、按汽車行駛時，駕駛人應注意車前狀況並隨時採取必要之安
    全措施；而在交岔路口及市區交通頻繁處所不得超車，縱使
    超車，須先按鳴喇叭二單響或變換燈光一次，並於前行車減
    速靠邊或以手勢或亮右方向燈表示允讓後，後行車始得超越
    ，超越時應顯示左方向燈並於前車左側保持半公尺以上之間
    隔超過，行至安全距離後，再顯示右方向燈駛入原行路線；
    道路交通安全規則第九十四條第三項、第一百零一條第一款
    、第三款、第五款分別定有明文。由於被告考領有駕駛執照
    ，有交通事故談話紀錄表可稽，對於前述交通規則應知之甚
    稔，且應確實遵守，而車禍發生當時天候晴、日間自然光線
    、路面乾燥、無缺陷、無障礙物、視距良好等情狀，並無不
    能注意之情形，有前開道路交通事故調查報告表各欄項目明
    細內容記載明確可參，惟被告在車流擁擠之交岔路口，於遇
    號誌由紅燈轉換為綠燈，即起步前駛並自同向左前方由告訴
    人騎駛之腳踏車之右側貼近通過超車，而於通過之際，被告
    之左側腰部觸碰告訴人所騎腳踏車右把手，告訴人因而重心
    不穩遂向左側倒地，顯然被告未注意警戒車前狀況及違規超
    車，更於超車時未保持適當安全間隔而有過失至明。核被告
    所為，係犯刑法第二百八十四條第一項前段過失傷害罪。公
    訴人起訴認被告係涉犯刑法第二百八十四條第一項後段之過
    失重傷害罪，容有誤會，而本院認定之事實與檢察官起訴之
    事實尚屬基礎社會事實同一範圍，故依法變更起訴法條。又
    查依卷附臺北市政府警察局中正第二分局交通分隊自首調查
    表雖記載「當事人隔日至廈門街派出所報案。適用本表當事
    人姓名：丙○○」，然遍觀被告談話紀錄表、警詢筆錄所載
    ，其始終未曾供承所駕車輛碰撞告訴人之事實，而被告於九
    十二年八月一日警訊供稱：「…是路人打電話報警…」，於
    九十三年六月四日本院準備程序時亦表示：「…對於自首調
    查表我有意見，我有去警局，但不是承認我自首，是對方要
    求要聲請強制險…」等詞，是本件被告並未於犯罪發覺前向
    有權偵查之機關承認為犯罪人至明，與刑法第六十二條自首
    之要件有間，尚不得據以減輕其刑。爰審酌被告並無前科、
    素行良好，有台灣台北地方法院檢察署刑案資料查註記錄表
    及臺灣高等法院被告全國前案紀錄表可憑，並於車禍發生後
    立即停車上前看護受傷之告訴人，又隨同到場之救護車將告
    訴人送醫救治，此亦據告訴人陳明在卷，惟因過失致肇本件
    車禍傷及告訴人，告訴人所受傷勢非輕，且於九十二年六月
    十一日發生車禍迄今猶未賠償告訴人所受損害，犯後否認犯
    行等一切情狀，量處如主文所示之刑，並諭知如易科罰金之
    折算標準，以資懲儆。
據上論斷，應依刑事訴訟法第二百九十九條第一項前段、第三百
條，刑法第二百八十四條第一項前段、第四十一條第一項前段，
罰金罰鍰提高標準條例第一條前段、第二條，判決如主文。
本案經檢察官陳玉萍到庭執行職務。
中　　華　　民　　國　　94　　年　　2 　　月　　4 　　日
                              臺灣臺北地方法院交通法庭
                                  審判長法  官 陳興邦
                                        法  官 劉素如
                                        法  官 林婷立
上正本證明與原本無異。
如不服本判決，應於判決送達後十日內向本院提出上訴狀（應抄
附繕本）。告訴人或被害人如對於本判決不服者，應具備理由請
求檢察官上訴，其上訴期間之計算係以檢察官收受判決正本之日
期為準。
                                        書記官 葉志昭
中　　華　　民　　國　　94　　年　　2 　　月　　15　　日
附錄本案論罪科刑法條全文：
中華民國刑法第二百八十四條
 (過失傷害罪)
因過失傷害人者，處六月以下有期徒刑、拘役或五百元以下罰金
，致重傷者，處一年以下有期徒刑、拘役或五百元以下罰金。
從事業務之人，因業務上之過失傷害人者，處一年以下有期徒刑
、拘役或一千元以下罰金，致重傷者，處三年以下有期徒刑、拘
役或二千元以下罰金。
